臺灣桃園地方法院刑事判決
111年度訴字第246號
公  訴  人  臺灣桃園地方檢察署檢察官
被      告  蒙宜芳


上列被告因傷害等案件，經檢察官聲請簡易判決處刑（110 年度
偵字第43418號），本院簡易庭認不宜以簡易判決處刑，移送適
用通常訴訟程序審理，判決如下：
    主  文
本件公訴不受理。
    理  由
一、公訴意旨如聲請簡易判決處刑書所載（如附件）。
二、按告訴乃論之罪，告訴人於第一審辯論終結前得撤回其告訴
    ；告訴經撤回者，應諭知不受理之判決；不受理之判決，得
    不經言詞辯論為之，刑事訴訟法第238 條第1 項、第303 條
    第3 款、第307 條分別定有明文。
三、查，本件告訴人何湘庭告訴被告蒙宜芳傷害等案件，起訴書
    認被告係觸犯刑法第277 條第1 項傷害罪、第309條第1項公
    然侮辱罪，依刑法第287 條前段、第314條規定，均須告訴
    乃論。茲據告訴人具狀撤回告訴，此有刑事撤回告訴狀在卷
    可按，依照首開說明，本件爰不經言詞辯論，逕諭知不受理
    之判決。
四、依刑事訴訟法第452 條、第303 條第3 款、第307 條，判決
    如主文。
中　　華　　民　　國　  111 　年     3　  月　　18　　日
                  刑事第二庭審判長法　官  劉家祥（主辦）
                                  法  官  陳布衣
                                  法  官  陳炫谷
以上正本證明與原本無異。
如不服本判決應於收受判決後20日內向本院提出上訴書狀，並應
敘述具體理由。其未敘述上訴理由者，應於上訴期間屆滿後20日
內向本院補提理由書(均須按他造當事人之人數附繕本)「切勿逕
送上級法院」。 
　　　　　　　　　　　　　　　　　書記官　劉霜潔
中　　華　　民　　國　　111 　年　　3 　　月　　18　　日
附件：
臺灣桃園地方檢察署檢察官聲請簡易判決處刑書
                                    110年度偵字第43418號
　　被　　　告　蒙宜芳　女　67歲（民國00年0月0日生）
　　　　　　　　　　　　住桃園市○○區○○路000巷00弄0號
　　　　　　　　　　　　國民身分證統一編號：Z000000000號
上列被告因傷害等案件，業經偵查終結，認為宜聲請以簡易判決
處刑，茲將犯罪事實及證據並所犯法條分敘如下：　
　　　　犯罪事實
一、蒙宜芳與何湘庭均為桃園市○○區○○○街00巷00號「百年
    大鎮社區」之清潔人員，渠2人於民國110年9月20日上午7時
    40分許，在不特定多數人可共聞共見之上址社區管理中心，
    因細故發生爭執，蒙宜芳竟基於公然侮辱、傷害之犯意，以
    台語對何湘庭辱罵「臭機巴」等語，足以貶損何湘庭之社會
    評價，並徒手毆打何湘庭臉部及手部，致何湘庭受有頭部外
    傷併鼻部挫傷及流鼻血、上唇挫擦傷、右手肘挫擦傷等傷害
    。
二、案經何湘庭訴由桃園市政府警察局龍潭分局報告偵辦。
　　 　 證據並所犯法條
一、上揭犯罪事實，業據被告蒙宜芳於警詢及偵查中坦承不諱，
    核與證人即告訴人何湘庭於警詢及偵查中之證述情節相符，
    並有告訴人驗傷診斷證明書1紙附卷可稽，是被告犯嫌堪以
    認定。
二、核被告所為，係犯刑法第309條第1項之公然侮辱及同法第27
    7條第1項之傷害等罪嫌。被告所涉上開2犯行，犯意各別，
    行為互殊，請予分論併罰。
三、依刑事訴訟法第451條第1項聲請逕以簡易判決處刑。
　　此　致
臺灣桃園地方法院
中　　華　　民　　國 　 111　　年　　 1   月　　14    日
                               檢察官  楊  挺  宏
本件證明與原本無異 
中    華    民    國   111    年     1    月    19    日
                               書記官  盧  憲  儀
附記事項：
本件係依刑事訴訟法簡易程式辦理，法院簡易庭得不傳喚被告、
輔佐人、告訴人、告發人等出庭即以簡易判決處刑；被告、被害
人、告訴人等對告訴乃論案件如已達成民事和解而要撤回告訴或
對非告訴乃論案件認有受傳喚到庭陳述意見之必要時，請即另以
書狀向簡易法庭陳述或請求傳訊。
所犯法條：
中華民國刑法第309條
公然侮辱人者，處拘役或 9 千元以下罰金。
以強暴犯前項之罪者，處 1 年以下有期徒刑、拘役或 1 萬 5千
元以下罰金。
中華民國刑法第277條
傷害人之身體或健康者，處 5 年以下有期徒刑、拘役或 50 萬
元以下罰金。
犯前項之罪，因而致人於死者，處無期徒刑或 7 年以上有期徒
刑；致重傷者，處 3 年以上 10 年以下有期徒刑。